【裁判字號】    95,台抗,21
【裁判日期】    950112
【裁判案由】    強制執行聲請處罰
【裁判全文】
最高法院民事裁定                九十五年度台抗字第二一號
    再 抗告 人  Monoli.
                科技股份有限公司
                        A, .
    法定代理人  Michael.
    再 抗告 人  美商茂力科技股份有限公司台灣分公司
    法定代理人  高  立
    共同代理人  翁雅欣律師
                陳哲宏律師
    上 列一 人
    複 代理 人  蔡銘書律師
上列再抗告人與相對人甲○ ○○○○○ ○○○○○○○○○○○○○ ○○○○○○○間因強
制執行聲請處罰事件，對於中華民國九十四年四月二十九日台灣
高等法院裁定（九十三年度抗字第一四六三號），提起再抗告，
本院裁定如下：
    主  文
原裁定廢棄，應由台灣高等法院更為裁定。
    理  由
按執行名義係命債務人容忍他人之行為，或禁止債務人為一定之
行為者，債務人不履行時，執行法院得拘提、管收之，或處新台
幣三萬元以上三十萬元以下之怠金。其仍不履行時，亦同，強制
執行法第一百二十九條第一項定有明文。本件再抗告人與相對人
間因侵權行為請求損害賠償事件，經再抗告人聲請台灣台北地方
法院於民國九十二年一月二十八日以九十二年度裁全字第六○六
號裁定（下稱六○六號裁定）准為假處分之主文為：「聲請人（
即再抗告人）提供擔保金……後，相對人於本案確定前，應容忍
聲請人對型號MP1010「CCFL  Driver」……之相關產品自行或委
請他人或受他人委託，為生產、製造、輸出、進口、運送、銷售
、販賣、批售、散布、陳列、加工、撿選、使用、出借、出租、
供應、提供、交付、實施、授權或其他與該產品有關之任何處分
行為，並得以產品發表會、說明會、觀摩會、展示會、刊登廣告
、產品目錄、網際網路、媒體傳播或其他方式而為推廣、促銷或
引述之行為，相對人亦不得為任何妨礙、干擾或阻止行為」等內
容，準此，相對人於該假處分之本案訴訟（損害賠償事件）確定
前，依法即不得藉由其他假處分等途徑，違反其依上開裁定所應
負之容忍及禁止為一定行為之義務。則相對人於該本案訴訟確定
前改向台灣板橋地方法院（下稱板橋地院）聲請，由該院於九十
二年九月十七日以九十二年裁全字第五三四一號准為假處分之裁
定（下稱五三四一號裁定）主文所載：「聲請人（即相對人）以
新台幣……供擔保後，於聲請人與相對人（即第三人藍天電腦股
份有限公司）間侵害中華民國發明第一五二三一八號專利之訴訟
判決確定前，相對人就美商茂力……（即再抗告人）或他人所直
接或間接設計、製造……及型號……MP1010EMZ ……之產品，不
得自行或使他人為設計、製造、購買、進口、使用或為相關行為
，……」等旨，其中關於 MP1010EMZ型號產品之禁止處分，是否
與再抗告人據以聲請強制執行之六○六號裁定名義所載之內容無
所抵觸？非無疑義。雖相對人曾於九十二年九月十二日聲請更正
就五三四一號事件所請求裁定之事項，惟既係請求增列型號MP10
11，而非更正該裁定主文列入型號MP1010之錯誤，且嗣後仍持該
裁定聲請執行。並於板橋地院向第三人藍天電腦股份有限公司發
執行命令後，始聲請該院於九十二年十月二十八日將五三四一號
裁定主文所示之 MP1010EMZ型號，更正為 MP1011EMA型號，有各
該裁定正本、聲請狀、執行命令可稽。似此情形，是否不能認定
相對人明知其依六○六號裁定，有就再抗告人所為關涉MP1010型
號產品之製造、行銷等行為予以容忍及不得為一定行為之義務，
卻仍向板橋地院為違反上開裁定內容之假處分聲請，進而於未聲
請更正五四三一號裁定前即持以聲請執行，而謂其未違反依六○
六號裁定所應負之上述義務？再抗告人依強制執行法第一百二十
九條規定，聲請科處相對人怠金是否全然無據？均有詳為勾稽審
認之必要。再抗告意旨，指摘原裁定不當，聲明廢棄，非無理由
。
據上論結，本件再抗告為有理由。依強制執行法第三十條之一，
民事訴訟法第四百九十五條之一第二項、第四百七十七條第一項
、第四百七十八條第二項，裁定如主文。
中    華    民    國  九十五  年    一    月   十二   日
                      最高法院民事第四庭
                          審判長法官  蘇  茂  秋
                                法官  蘇  達  志
                                法官  陳  碧  玉
                                法官  王  仁  貴
                                法官  黃  秀  得
      本件正本證明與原本無異
                                      書  記  官
中    華    民    國  九十五  年    一    月  二十四  日
                                                      Ｅ


司法院資訊處製作；財團法人民間司法改革基金會備份。
